臺灣高等法院刑事裁定
110年度聲字第1112號
聲  請  人  臺灣高等檢察署檢察官
受  刑  人  陳亞豪


上列聲請人因受刑人數罪併罰有二裁判以上，聲請定其應執行之
刑（聲請案號：臺灣高等檢察署110年度執聲字第435號），本院
裁定如下：
    主  文
陳亞豪犯如附表所示各罪所處之刑，應執行有期徒刑壹年肆月，
如易科罰金，以新臺幣壹仟元折算壹日。
    理  由
一、聲請意旨略以：上列受刑人陳亞豪因妨害自由等數罪，先後
    經判決確定如附表，應依刑法第50條第1項第1款、第2項、
    第53條、第51條第5款規定，定其應執行之刑，爰依刑事訴
    訟法第477條第1項聲請裁定等語。
二、按「裁判確定前犯數罪者，併合處罰之」、「數罪併罰，有
    二裁判以上者，依第51條之規定，定其應執行之刑」、「數
    罪併罰，分別宣告其罪之刑，依下列各款定其應執行者：……
    五、宣告多數有期徒刑者，於各刑中之最長期以上，各刑合
    併之刑期以下，定其刑期。但不得逾30年」，刑法第50條第
    1項前段、第53條、第51條第5款分別定有明文。再者，法律
    上屬於自由裁量之事項，有其外部性界限及內部性界限，並
    非概無拘束。依據法律之具體規定，法院應在其範圍選擇為
    適當之裁判者，為外部性界限；而法院為裁判時，應考量法
    律之目的，及法律秩序之理念所在者，為內部性界限。法院
    為裁判時，二者均不得有所踰越。在數罪併罰，有二裁判以
    上，定其應執行之刑時，固屬於法院自由裁量之事項，然仍
    應受前揭外部性界限及內部性界限之拘束（最高法院94年度
    台非字第233號判決意旨參照）。又刑事訴訟法第370條第2
    項「前項所稱刑，指宣告刑及數罪併罰所定應執行之刑」、
    第3項「第1項規定，於第一審或第二審數罪併罰之判決，一
    部上訴經撤銷後，另以裁定定其應執行之刑時，準用之」之
    規定，已針對第二審上訴案件之定應執行之刑，明定有不利
    益變更禁止原則之適用；而分屬不同案件之數罪併罰有應更
    定執行刑之情形，倘一裁判宣告數罪之刑，曾經定其執行刑
    ，再與其他裁判宣告之刑定其執行刑時，在法理上亦應同受
    此原則之拘束，亦即，另定之執行刑，其裁量所定之刑期，
    不得較重於前定之執行刑加計後裁判宣告之刑之總和（最高
    法院103年度台抗字第707號、第674號裁定意旨參照）。至
    定應執行之刑，應由犯罪事實最後判決法院之檢察官聲請該
    法院裁定之，不能因犯罪之一部分所科之刑業經執行完畢而
    認檢察官之聲請為不合法，予以駁回，至已執行部分應如何
    處理，係檢察官指揮執行問題，與定應執行刑之裁定無涉（
    最高法院93年度台抗字第621號、94年度台抗字第47號裁定
    意旨參照）。
三、經查：受刑人因犯如附表所示之罪，經如附表所示法院各判
    處如附表所示之刑，均經分別確定在案，此有臺灣新北地方
    法院108年度審易緝字第37號刑事判決、臺灣臺北地方法院1
    09年度審簡字第795號刑事簡易判決、108年度審訴字第1281
    號刑事判決、本院109年度上訴字第2049號刑事判決及本院
    被告前案紀錄表等在卷可參。茲檢察官聲請最後事實審之本
    院就受刑人所犯如附表所示之罪定應執行之刑，本院審核後
    認檢察官之聲請於法並無不合，爰就受刑人所犯如附表所示
    之罪，依刑法第51條第5款限制加重原則規定之外部性界限
    （即以最長期宣告刑有期徒刑6月為下限，以宣告刑總和有
    期徒刑1年11月為上限），並參酌(1)如附表編號1至2所示之
    罪曾經臺灣新北地方法院以108年度審易緝字第37號判決應
    執行有期徒刑4月確定；(2)如附表編號5至6所示之罪曾經本
    院以109年度上訴字第2049號判決應執行有期徒刑7月確定等
    情【是此時裁量所定之刑期，不得較重於前定各執行刑（有
    期徒刑4月、7月）加計其餘裁判之宣告刑（有期徒刑3月、6
    月）總和有期徒刑1年8月】，再考量受刑人之犯罪次數、情
    節及貫徹刑法量刑公平正義理念等情，定受刑人應執行之刑
    ，並諭知易科罰金之折算標準。
據上論斷，應依刑事訴訟法第477條第1項，刑法第53條、第51條
第5款、第41條第1項前段、第8項，裁定如主文。
中　　華　　民　　國　　110 　年　　3 　　月　　25　　日
                  刑事第十八庭  審判長法  官  何俏美
                                      法  官  葉乃瑋
                                      法  官  黃紹紘
以上正本證明與原本無異。
如不服本裁定，應於收受送達後5日內向本院提出抗告狀。
                                      書記官  顏淑華
中　　華　　民　　國　　110 　年　　3 　　月　　29　　日

附表
編    號  1 2 3 罪    名  妨害自由 （強制未遂罪） 偽造印文 （偽造署押罪） 傷害 （傷害罪） 宣 告 刑  有期徒刑2月 有期徒刑3月 有期徒刑3月 犯罪日期  民國107年10月8日 107年10月9日 108年6月3日 偵查機關年度案號  臺灣新北地方檢察署108年度偵字第17495號等 臺灣新北地方檢察署108年度偵字第17495號等 臺灣臺北地方檢察署108年度偵緝字第2059號 最後事實審 法院 臺灣新北地方法院 臺灣新北地方法院 臺灣臺北地方法院  案號 108年度審易緝字第37號 108年度審易緝字第37號 109年度審簡字第795號  判決日期 108年12月25日 108年12月25日 109年4月30日 確定判決 法院 臺灣新北地方法院 臺灣新北地方法院 臺灣臺北地方法院  案號 108年度審易緝字第37號 108年度審易緝字第37號 109年度審簡字第795號  確定日期 109年2月26日 109年2月26日 109年6月9日 是否為得易科罰金之案件  是 是 是 是否為得易服社會勞動之案件  是 是 是 備    註  臺灣新北地方檢察署109年度執字第6080號 臺灣新北地方檢察署109年度執字第6080號 臺灣臺北地方檢察署109年度執字第3648號（已執行完畢）   編號1至2業經臺灣新北地方法院以108年度審易緝字第37號判決應執行有期徒刑4月確定（已執行完畢）   

編    號  4 5 6 罪    名  恐嚇取財得利 （恐嚇取財未遂罪） 妨害自由 （剝奪他人行動自由罪） 妨害自由 （剝奪他人行動自由罪） 宣 告 刑  有期徒刑6月 有期徒刑5月 有期徒刑4月 犯罪日期  107年12月21日 107年12月21日至22日 107年12月21日至22日 偵查機關年度案號  臺灣臺北地方檢察署108年度偵字第14988號等 臺灣臺北地方檢察署108年度偵字第14988號等 臺灣臺北地方檢察署108年度偵字第14988號等 最後事實審 法院 臺灣臺北地方法院 臺灣高等法院 臺灣高等法院  案號 108年度審訴字第1281號 109年度上訴字第2049號 109年度上訴字第2049號  判決日期 109年3月31日 109年11月24日 109年11月24日 確定判決 法院 臺灣臺北地方法院 臺灣高等法院 臺灣高等法院  案號 108年度審訴字第1281號 109年度上訴字第2049號 109年度上訴字第2049號  確定日期 109年5月13日 109年12月30日 109年12月30日 是否為得易科罰金之案件  是 是 是 是否為得易服社會勞動之案件  是 是 是 備    註  臺灣臺北地方檢察署110年度執字第1106號 臺灣臺北地方檢察署110年度執字第1105號 臺灣臺北地方檢察署110年度執字第1105號    編號5至6業經臺灣高等法院以108年度上訴字第2049號判決應執行有期徒刑7月確定